【裁判字號】    98,訴,2008
【裁判日期】    981231
【裁判案由】    毒品危害防制條例
【裁判全文】
臺灣臺北地方法院刑事判決              98年度訴字第2008號
公  訴  人  臺灣臺北地方法院檢察署檢察官
被      告  甲○○
上列被告因違反毒品危害防制條例案件，經檢察官提起公訴（98
年度毒偵字第3270號），於準備程序進行中，被告就被訴事實為
有罪之陳述，經告知簡式審判程序之旨，並聽取檢察官及被告之
意見後，由本院合議庭裁定進行簡式審判程序，判決如下：
    主  文
甲○○施用第一級毒品，累犯，處有期徒刑拾月；又施用第二級
毒品，累犯，處有期徒刑陸月。應執行有期徒刑壹年貳月。
    事  實
一、甲○○曾於民國95年間因施用毒品案件，經依本院95年度毒
    聲字第338 號裁定送勒戒處所觀察、勒戒後，認有繼續施用
    毒品之傾向，復依本院95年度毒聲字第634 號裁定令入戒治
    處所施以強制戒治，於96年7 月30日停止其處分之執行（另
    接續執行徒刑），至同年8 月28日強制戒治執行完畢，並由
    臺灣臺北地方法院檢察署（下稱臺北地檢署）檢察官以96年
    度戒毒偵字第153 號為不起訴之處分；另因竊盜及轉讓第二
    級毒品等案件（共3 罪），分別經本院以95年度易字第1197
    號判處有期徒刑7 月及臺灣板橋地方法院（下稱板橋地院）
    以95年度易字第224 號、95年度訴字第2664號判處有期徒刑
    1年2月、9 月確定，嗣經板橋地院以96年度聲減字第4058號
    裁定分別減為有期徒刑3月又15日、7月及4 月又15日，應執
    行有期徒刑7月，經入監服刑，刑期自96年7月30日起算，甫
    於97年8 月31日縮刑期滿執行完畢；再因施用第一、二級毒
    品案件，經板橋地院以98年度訴字第410 號分別判處有期徒
    刑8月、4月確定（尚未執行完畢，不構成累犯）；復因施用
    第一、二級毒品案件，經板橋地院以98年度訴字第1922號分
    別判處有期徒刑8月、4月確定（尚未執行完畢，不構成累犯
    ）；又因施用第一、二級毒品案件，經本以98年度訴字第14
    64號分別判處有期徒刑9月、5月確定（尚未執行完畢，不構
    成累犯）。詎甲○○猶不知悔改，復於前開強制戒治執行完
    畢後5 年內，各別基於施用第一級毒品及第二級毒品之犯意
    ，於98年5 月14日16、17時許，在其位於臺北市○○區○○
    路2段320巷9弄11之2號3 樓之住處，將第一級毒品海洛因置
    入針筒內，再摻水稀釋後，以注射體內之方式，施用第一級
    毒品海洛因，又將第二級毒品甲基安非他命置於玻璃球內後
    ，點火燒烤吸其所生煙霧之方式施用第二級毒品甲基安非他
    命。嗣為警於同年5 月15日17時40分許，在臺北縣板橋市○
    ○路○段1巷47號鐵皮屋後方查獲其涉犯竊盜案件，經甲○○
    同意後由警採集其尿液送以氣相層析質譜儀法鑑定結果，呈
    安非他命、甲基安非他命、嗎啡及可待因陽性反應，而悉上
    情。
二、案經臺北縣政府警察局新莊分局（下稱新莊分局）報告臺北
    地檢署檢察官偵查起訴。
    理  由
一、被告甲○○所犯為死刑、無期徒刑、最輕本刑為3 年以上有
    期徒刑以外之罪，亦非高等法院管轄第一審之案件，於準備
    程序進行中，被告就被訴事實為有罪之陳述，經告知簡式審
    判程序之旨，並聽取檢察官及被告之意見後，由本院合議庭
    裁定進行簡式審判程序。又簡式審判程序之證據調查，依刑
    事訴訟法第273條之2規定，不受同法第159條第1 項、第161
    條之2、第161條之3、第163條之1及第164條至第170 條規定
    之限制，再被告對於卷內之各項證據亦不爭執證據能力，故
    卷內所列之各項證據，自得作為證據，先予敘明。
二、上揭事實，業據被告於本院審理時坦承無訛，且被告為警查
    獲後，經採集其尿液送以氣相層析質譜法鑑定結果，呈安非
    他命、甲基安非他命、嗎啡及可待因陽性反應等情，有台灣
    檢驗科技股份有限公司98年6月5日濫用藥物檢驗報告（尿液
    檢體編號：D0000000號）及新莊分局偵辦毒品危害防制條例
    案被移送人姓名代碼對照表各1 紙在卷可按，足認被告之自
    白確與事實相符，其於前揭時、地分別施用第一、二級毒品
    之犯行，洵堪認定。又被告前因施用毒品案件，經依本院裁
    定送觀察、勒戒後，認有繼續施用毒品之傾向，復經本院裁
    定令入戒治處所施以強制戒治，於96年8 月28日執行完畢，
    並由臺北地檢署檢察官以96年度戒毒偵字第15號為不起訴之
    處分，有臺灣高等法院被告前案紀錄表1 紙在卷可稽，是被
    告於前揭強制戒治執行完畢後，5 年內再犯本件施用毒品案
    件，應依法論科。
三、查海洛因、甲基安非他命分別為毒品危害防制條例第2 條第
    2項第1款、第2 款所列之第一、二級毒品。核被告所為，係
    犯毒品危害防治條例第10條第1 項施用第一級毒品罪及同條
    第2 項施用第二級毒品罪。其施用前、後持有第一級毒品海
    洛因及第二級毒品甲基安非他命之低度行為，應為其施用毒
    品之高度行為所吸收，均不另論罪。又被告係各別基於施用
    第一、二級毒品之犯意，分別將第一級毒品海洛因置入針筒
    內，再摻水稀釋後，以注射體內之方式，施用第一級毒品海
    洛因，及將第二級毒品甲基安非他命置於玻璃球內後，點火
    燒烤吸其所生煙霧之方式施用第二級毒品甲基安非他命，其
    犯意各別、行為互殊，應予分論併罰。再被告有如上所述之
    前案及執行資料，有前開臺灣高等法院被告前案紀錄表1 紙
    存卷可考，其受徒刑之執行完畢後，5 年以內故意再犯本件
    有期徒刑以上之罪，為累犯，應依刑法第47條第1 項之規定
    加重其刑。爰審酌被告曾經觀察、勒戒及強制戒治執行完畢
    釋放後，仍不知戒惕，無視於毒品對於自身健康之戕害及國
    家對於杜絕毒品犯罪之禁令，復施用毒品，惡性非輕，然其
    業已坦承犯行，所為施用毒品犯行僅戕害其自身，對於社會
    治安未生重大危害，再參酌其智識程度、生活狀況等一切情
    狀，量處如主文所示之刑，並定其應執行刑，以示懲儆。
據上論斷，依刑事訴訟法第273條之1第1項、第299條第1 項前段
，毒品危害防制條例第10條第1項、第2項，刑法第11條、第47條
第1項、第51條第5款，判決如主文。
本案經檢察官郭昭吟到庭執行職務
中    華    民    國    98    年    12    月    31    日
                  刑事第十八庭  法  官  彭慶文
上正本證明與原本無異。
如不服本判決應於收受送達後10日內向本院提出上訴書狀，並應
敘述具體理由；其未敘述上訴理由者，應於上訴期間屆滿後20日
內向本院補提理由書（均須按他造當事人之人數附繕本）「切勿
逕送上級法院」。
                                書記官  陳怡君
中    華    民    國    98    年    12    月    31    日
附錄法條：
毒品危害防制條例第10條
施用第一級毒品者，處 6 月以上 5 年以下有期徒刑。
施用第二級毒品者，處 3 年以下有期徒刑。

司法院資訊處製作；財團法人民間司法改革基金會備份。
